臺灣高雄地方法院刑事判決　　　　　　110年度審訴字第813號
公　訴　人　臺灣高雄地方法院檢察署
被　　　告　陳俊霖



上列被告因家暴傷害案件，經檢察官提起公訴（110年度偵字第0
0000號），被告於本院準備程序進行中，對被訴事實為有罪之陳
述，經本院合議庭裁定由受命法官獨任進行簡式審判程序，判決
如下：
    主  文
陳俊霖犯傷害罪，累犯，處拘役伍拾伍日，如易科罰金，以新臺
幣壹仟元折算壹日。
    事  實
一、陳俊霖為陳順意之侄子，兩人具有家庭暴力防治法第3條第4
    款之家庭成員關係。陳俊霖於民國110年2月19日21時20分許
    ，騎乘機車至高雄市○○區○○路00號陳順意之住處前，因
    故與陳順意發生口角，陳俊霖遂基於傷害他人身體之犯意，
    徒手毆打陳順意，並將陳順意推倒在地，致陳順意受有鼻梁
    、左臉、右頸、背部擦傷、四肢多處擦挫傷之傷害。嗣經陳
    順意報警，並提供監視器錄影畫面，始查悉上情。
二、案經陳順意訴由高雄市政府警察局三民第一分局移送臺灣高
    雄地方檢察署檢察官偵查起訴。
    理  由
壹、程序部分：
    本件被告陳俊霖所犯為死刑、無期徒刑、最輕本刑3年以上
    有期徒刑以外之罪，亦非屬高等法院管轄之第一審案件，其
    於本院準備程序對被訴事實為有罪之陳述，經告知簡式審判
    程序之旨，並聽取檢察官、被告之意見後，本院合議庭依刑
    事訴訟法第273條之1第1項裁定進行簡式審判程序，是本案
    之證據調查，依同法第273條之2之規定，不受同法第159條
    第1項、第161條之2、第161條之3、第163條之1及第164條至
    第170條所規定證據能力認定及調查方式之限制。
貳、實體部分：
一、前揭事實，業據被告於本院審理時坦承不諱，且經證人陳順
    意於警詢及偵訊時證述明確，核與證人許鳳娟、陳資穎於警
    詢時之證述情節相符，並有大同醫院診斷證明書1份、監視
    器翻拍照片6張、監視器光碟1片在卷可稽，足認被告之自白
    與事實相符，故本件事證明確，被告犯行堪予認定，應依法
    論科。
二、按家庭暴力者，謂家庭成員間實施身體或精神上不法侵害之
    行為；又家庭暴力罪者，謂家庭成員間故意實施家庭暴力行
    為而成立其他法律所規定之犯罪，家庭暴力防治法第2條第
    1款、第2款分別定有明文。查：被告陳俊霖為陳順意之侄子
    ，業據被告及證人陳順意、許鳳娟、陳資穎於警詢時證述在
    卷，是以被告與陳順意屬三親等之旁系血親，為家庭暴力防
    治法第3條第4款所定之家庭成員。
三、核被告陳俊霖所為，係犯刑法第277條第1項傷害罪；且屬於
    對家庭成員間實施身體不法侵害之行為，自該當家庭暴力防
    治法所稱之家庭暴力罪。惟因家庭暴力防治法對於家庭暴力
    罪並無科處刑罰之規定，是以僅依刑法傷害罪予以論罪科刑
    。
四、被告曾因竊盜案件，經臺灣澎湖地方法院以105年度易字第5
    號判處有期徒刑3月確定，於106年2月8日縮刑期滿執行完畢
    （下稱前案）；雖嗣後被告有另案與前案，由臺灣澎湖地方
    法院以106年度聲字第12號裁定定應執行有期徒刑1年2月等
    節，有臺灣高等法院被告前案紀錄表1份附卷可考，然此僅
    屬就數罪之刑，如何定其應執行者之問題，本於數宣告刑，
    應有數刑罰權，此項執行方法之規定，並不能推翻被告所犯
    係數罪之本質，若其中一罪之刑已執行完畢，自不因嗣後定
    其執行刑而影響先前一罪已執行完畢之事實，謂無累犯規定
    之適用（最高法院104年度第6次刑事庭會議決議參照），是
    以被告於前案受有期徒刑執行完畢後，5年以內，故意再犯
    本件有期徒刑以上之罪，為累犯，並無刑法第59條規定得減
    輕之情形，且適用累犯加重時，亦無超過其所應負擔罪責之
    情事，參酌司法院大法官釋字第775號解釋意旨，應依刑法
    第47條第1項之規定加重其刑。
五、本院審酌被告不思其為陳順意之侄子，屬於陳順意之晚輩，
    本應理性與陳順意溝通，卻使用暴力，毆打陳順意成傷，其
    行為可議；且迄今仍未獲得陳順意之諒解；另除上揭論以累
    犯之前科外，亦有不能安全駕駛致交通危險、違反毒品危害
    防制條例、過失傷害之素行，有上列之前案紀錄表可查。惟
    考量被告終究坦承犯行；兼衡以陳順意之傷勢，及被告於警
    詢時自述之智識程度及經濟狀況等一切情狀，量處如主文所
    示之刑，並諭知易科罰金之折算標準。
據上論斷，應依刑事訴訟法第273條之1第1項、第299條第1項前
段，刑法第277條第1項、第47條第1項、第41條第1項前段，刑法
施行法第1條之1第1項，判決如主文。
本案經檢察官李明蓉提起公訴，檢察官范文欽到庭執行職務。
中    華    民    國   111    年    1     月    18    日
                  刑事第五庭    法  官  陳川傑
以上正本證明與原本無異。
如不服本判決應於收受判決後20日內向本院提出上訴書狀，並應
敘述具體理由。其未敘述上訴理由者，應於上訴期間屆滿後20日
內向本院補提理由書(均須按他造當事人之人數附繕本)「切勿逕
送上級法院」。
因疫情而遲誤不變期間，得向法院聲請回復原狀。
中    華    民    國   111    年    1     月    18    日
                                書記官  王翌翔
附錄：本案論罪科刑之法條全文
中華民國刑法第277條
傷害人之身體或健康者，處 5 年以下有期徒刑、拘役或 50 萬
元以下罰金。
犯前項之罪，因而致人於死者，處無期徒刑或 7 年以上有期徒
刑；致重傷者，處 3 年以上 10 年以下有期徒刑。